el: Χαρακτηριστικά χούλα χουπ: Ρυθμιζόμενο μέγεθος; Ρυθμιζόμενο βάρος; Αποσπώμενος/συναρμολογούμενος σχεδιασμός; Με επένδυση αφρού; Φωτισμός LED; Εξογκώματα μασάζ; Έξυπνη/συνδεδεμένη παρακολούθηση; Ανάγλυφη λαβή/ραβδώσεις; Περιλαμβάνεται τσάντα μεταφοράς; Άλλο
pt-PT: Características do hula hoop: Tamanho ajustável; Peso ajustável; Design amovível/seccionado; Com acolchoamento de espuma; Iluminação LED; Nódulos de massagem; Monitorização inteligente/ligada; Aderência texturizada/estrias; Saco de viagem incluído; Outro
ru: Особенности хулахупа: Регулируемый размер; Регулируемый вес; Съемная/секционная конструкция; С пенным покрытием; Светодиодная подсветка; Массажные элементы; Умное отслеживание (с подключением); Текстурированная поверхность/ребра; Дорожная сумка в комплекте; Другое
zh-TW: 呼拉圈功能特色: 可調式尺寸; 可調重量; 可拆卸/分段設計; 泡棉襯墊; LED 發光; 按摩顆粒; 智慧/連網追蹤; 紋理握把/凸紋; 附旅行袋; 其他
hr-HR: Značajke hula hoop-a: Podesiva veličina; Podesiva težina; Odvojivi/sastavljivi dizajn; Podstavljeno pjenom; LED osvjetljenje; Izbočine za masažu; Pametno/povezano praćenje; Teksturirani hvat / utori; Uključena putna torba; Ostalo
sl-SI: Značilnosti obroča hula hoop: Nastavljiva velikost; Nastavljiva teža; Snemljiv/razstavljiv dizajn; Podloženo s peno; LED osvetlitev; Masažne izbokline; Pametno/povezano sledenje; Teksturiran oprijem/rebri; Vključena potovalna torba; Drugo
bg-BG: Характеристики на обръча: Регулируем размер; Регулируемо тегло; Разглобяем/секционен дизайн; С подплата от пяна; LED осветление; Масажни релефи; Смарт/свързано проследяване; Текстуриран захват/ребра; Включена пътна чанта; Друго
de: Funktionen des Hula-Hoop-Reifens: Größenverstellbar; Gewichtsverstellbar; Abnehmbares/mehrteiliges Design; Schaumstoffgepolstert; Mit LED-Beleuchtung; Massagenoppen; Smartes/vernetztes Tracking; Strukturierter Griff/Rillen; Inklusive Reisetasche; Sonstiges
sv: Hula-ringfunktioner: Justerbar storlek; Justerbar vikt; Avtagbar/sektionsdelad design; Skumvadderad; Med LED-belysning; Massageknoppar; Smart/uppkopplad spårning; Strukturerat grepp/åsar; Resväska ingår; Övrigt
es: Características del aro de hula-hula: Tamaño ajustable; Peso ajustable; Diseño desmontable/seccional; Acolchado con espuma; Iluminación LED; Nódulos de masaje; Seguimiento inteligente/conectado; Agarre texturizado/con crestas; Incluye bolsa de viaje; Otra
da: Hulahopringens egenskaber: Justerbar størrelse; Justerbar vægt; Aftageligt/sektionsopdelt design; Skumpolstret; Med LED-lys; Massageknopper; Smart/forbundet sporing; Tekstureret greb/riller; Rejsetaske medfølger; Andet
tr: Hulahop özellikleri: Ayarlanabilir boyut; Ayarlanabilir ağırlık; Sökülebilir/bölmeli tasarım; Köpük dolgulu; LED ışıklı; Masaj çıkıntıları; Akıllı/bağlantılı takip; Dokulu kavrama/çıkıntılar; Seyahat çantası dahil; Diğer
th: คุณสมบัติของห่วงฮูล่าฮูป: ปรับขนาดได้; ปรับน้ำหนักได้; ดีไซน์แบบถอดแยก/ประกอบได้; บุโฟม; ไฟ LED; ปุ่มนวด; การติดตามแบบอัจฉริยะ/เชื่อมต่ออุปกรณ์; ผิวจับมีพื้นผิว/รอยหยัก; แถมกระเป๋าเดินทาง; อื่นๆ
pt-BR: Bambolê características: Tamanho ajustável; Peso ajustável; Design destacável/seccional; Revestimento em espuma; Iluminação em LED; Nódulos massageadores; Monitoramento inteligente/conectado; Aderência texturizada/estrias; Bolsa de viagem incluída; Outro
nb: Egenskaper for rockering: Justerbar størrelse; Justerbar vekt; Avtakbar/seksjonert design; Skumpolstret; LED-lys; Massasjeknuter; Smart/tilkoblet sporing; Teksturert grep/riller; Reiseveske inkludert; Annet
fr: Caractéristiques du hula hoop: Taille ajustable; Poids ajustable; Modèle détachable/modulable; Rembourrage en mousse; Éclairage LED; Picots de massage; Suivi intelligent/connecté; Poignée texturée/nervures; Sac de voyage inclus; Autre
ko: 훌라후프 특징: 사이즈 조절 가능; 무게 조절 가능; 분리/조립식 디자인; 폼 패딩; LED 발광; 마사지 돌기; 스마트/연결 추적 기능; 질감 그립/굴곡; 여행용 가방 포함; 기타
ja: フラフープ機能: サイズ調整可能; 重量調整可能; 取り外し可能/組み立て式デザイン; フォームパッド入り; LED ライトアップ; マッサージ突起付き; スマート/コネクテッドトラッキング; テクスチャードグリップ/凹凸付き; トラベルバッグ付き; その他
it: Caratteristiche dell'hula hoop: Misura regolabile; Peso regolabile; Design smontabile/a sezioni; Imbottitura in schiuma; Illuminazione LED; Rilievi massaggianti; Monitoraggio smart/connesso; Presa strutturata/scanalature; Borsa da viaggio inclusa; Altro
pl: Cechy hula-hop: Regulowany rozmiar; Regulowana waga; Odłączane segmenty; Z pianką; Podświetlenie LED; Wypustki masujące; Inteligentne monitorowanie; Teksturowany uchwyt/wypustki; Torba podróżna w zestawie; Inne
vi: Đặc điểm của vòng lắc hula hoop: Kích thước có thể điều chỉnh; Trọng lượng có thể điều chỉnh; Thiết kế tháo rời/tháo lắp; Bọc mút xốp; Đèn LED phát sáng; Gai hạt massage; Theo dõi thông minh/kết nối; Tay cầm có vân/gờ; Kèm túi du lịch; Khác
zh-CN: 呼啦圈功能特性: 尺寸可调; 重量可调; 可拆卸/分段式设计; 泡棉包裹; LED 发光; 按摩凸点; 智能/联网追踪; 纹理握把/凸脊; 含旅行袋; 其他
cs: Vlastnosti hula hoopu: Nastavitelná velikost; Nastavitelná hmotnost; Odnímatelný/sekční design; Pěnové polstrování; LED podsvícení; Masážní výstupky; Inteligentní/připojené sledování; Texturovaná rukojeť / drážky; Včetně cestovní tašky; Ostatní
hu: Hullahopp karika jellemzői: Állítható méretű; Állítható súlyú; Levehető/szekcionált kialakítás; Habszivacs párnázott; Világító LED-es; Masszázsdudorok; Okos/kapcsolódó nyomon követés; Texturált fogás/bordák; Hordozótáskával; Egyéb
ro-RO: Caracteristicile cercului hula: Dimensiune reglabilă; Greutate reglabilă; Design detașabil/secțional; Căptușit cu spumă; Iluminare cu LED; Denivelări pentru masaj; Urmărire inteligentă/conectată; Prindere texturată/cu striații; Geantă de călătorie inclusă; Altele
lt-LT: Hula hoop ypatybės: Reguliuojamas dydis; Reguliuojamas svoris; Surenkama / atskiriama konstrukcija; Su porolono paminkštinimu; Su LED apšvietimu; Masažiniai iškilimai; Išmanusis / susietas sekimas; Tekstūruota rankena / briaunos; Pridedamas kelioninis krepšys; Kita
nl: Hoelahoep kenmerken: Verstelbare maat; Verstelbaar gewicht; Afneembaar/meerdelig ontwerp; Met schuimlaag; Ledverlichting; Massagenoppen; Slim/verbonden met tracking; Geribbelde grip; Inclusief reistas; Overig
fi: Hulavanteen ominaisuudet: Säädettävä koko; Säädettävä paino; Irrotettava/koottava malli; Vaahtomuovipehmustettu; LED-valaistu; Hierontanystyrät; Älykäs / yhdistetty seuranta; Teksturoitu pito / harjanteet; Sisältää matkakassin; Muu
sk-SK: Vlastnosti obruče: Nastaviteľná veľkosť; Nastaviteľná hmotnosť; Odnímateľný/sekčný dizajn; Penové polstrovanie; LED osvetlenie; Masážne výstupky; Smart/pripojené sledovanie; Textúrovaný úchop/drážky; Vrátane cestovnej tašky; Iné
en: Hula hoop features: Adjustable size; Adjustable weight; Detachable/sectional design; Foam padded; LED light-up; Massage bumps; Smart/connected tracking; Textured grip/ridges; Travel bag included; Other